【裁判字號】    91,親,41
【裁判日期】    920227
【裁判案由】    
【裁判全文】
臺灣新竹地方法院民事判決  九十一年度親字第四一號
    原      告    丙○○
    被      告    乙○○
                          民國.
                          身份.
    兼法定代理人  甲○○  住雲.
                          民國.
                          身分.
右當事人間請求否認子女事件，本院判決如左：
    主      文
確認被告乙○○非原告與被告甲○○之婚生子女。
訴訟費用由被告負擔。
    事實及理由
壹、原告起訴主張：緣原告丙○○與被告甲○○於民國（下同）八十二年十一月十日
    結婚，婚後夫妻感情初尚融洽。惟至九十年二月，原告即離家與人在外同居，並
    甚至於九十一年八月十七日，與訴外人俞訓傑生下一女乙○○。嗣原告與被告甲○○乃於九十一年九月二十日協議離婚。因此，被告乙○○顯係非自被告甲○○
    受胎者，為此爰依法於法定期間內提起本訴等語。並聲明求為判決如主文所示。
貳、被告則以：原告於九十一年八月十七日所生之女乙○○，並不是被告甲○○的。
參、得心證之理由：
一、經查，被告乙○○係原告丙○○非自被告甲○○受胎所生之子女乙節，業經法務
    部調查局九十一年十二月十日調科肆字第○九一○○八四八一八○號函附乙○○
    與俞訓傑之血緣鑑定通知書記載：「依據遺傳法則，乙○○之血型及各項ＤＮＡ
    型別與俞訓傑之各項相對應型別均無矛盾，經計算其ＣＰＩ值為二點九五乘十的
    四次方以上，因此認為乙○○與俞訓傑間極可能（機率九九點九九百分比以上）
    存在一親等血緣關係，即俞訓傑極可能為乙○○之生父。」等語甚詳，有該親子
    鑑定通知書附卷可稽，自堪信原告主張為真實。
二、按從子女出生日回溯第一百八十一日起至第三百零二日止為受胎期間；妻之受胎
    ，係在婚姻關係存續中者，推定其所生子女為婚生子女，惟此推定如夫妻之一方
    能證明妻非自夫受胎者，得於知悉子女出生之日起，一年內提起否認之訴。民法
    第一千零六十二條第一項、第一千零六十三條分別定有明文。查被告乙○○係於
    九十一年八月十七日出生，自被告乙○○出生日回溯，其受胎期間及出生均在原
    告丙○○與被告甲○○之婚姻關係存續中，揆諸前揭法條，自應推定其為原告丙○○與被告甲○○之婚生子女。又被告乙○○為九十一年八月十七日出生，有被
    告乙○○之出生證明書及戶籍謄本在卷可憑，而原告於九十一年十月二十九日即
    提起本件訴訟，自未逾越民法第一千零六十三第二項所規定應於知悉子女出生之
    日起，一年為之之限制。從而，原告於法定期間內提起本訴，請求判決如主文所
    示，為有理由，應予准許。
肆、訴訟費用之依據：民事訴訟法第八十五條第一項，判決如主文。
中      華      民      國    九十二  年      二      月    二十七    日
                                  臺灣新竹地方法院家事法庭
                                      法    官    許翠玲


司法院資訊處製作；財團法人民間司法改革基金會備份。
